Config:
  hfst:
    Gen: ../../../src/generator-gt-norm.hfst
    Morph: ../../../src/analyser-gt-norm.hfst
  xerox:
    Gen: ../../../src/generator-gt-norm.xfst
    Morph: ../../../src/analyser-gt-norm.xfst
    App: lookup

Tests:

# todo:
# Proofread the gold standard (below)
# Then: run analyser, then correct. 



  Noun - кал: # Ordinary nouns 'woman' - full paradigm including MWN
     кал+N+Sg+Nom+Indef: кал
     кал+N+SP+Gen+Indef: калнь
     кал+N+SP+Abl+Indef: калда
     кал+N+SP+Dat+Indef: калнди
     кал+N+SP+Abe+Indef: калфтома
     кал+N+SP+Comp+Indef: калшка
     кал+N+SP+Ine+Indef: калса
     кал+N+SP+Ela+Indef: калста
     кал+N+SP+Ill+Indef: калс
     кал+N+SP+Prl+Indef: калва
     кал+N+SP+Tra+Indef: калкс
     кал+N+Sg+Nom+PxSg1: калзе
     кал+N+Pl+Nom+PxSg1: калне
     кал+N+Sg+Gen+PxSg1: калзень
     кал+N+Pl+Gen+PxSg1: калнень
     кал+N+Sg+Dat+PxSg1: [калзенди, калзти]
     кал+N+Pl+Dat+PxSg1: калненди
     кал+N+SP+Abl+PxSg1: калдон
     кал+N+SP+Abe+PxSg1: калфтомон
     кал+N+SP+Comp+PxSg1: калшкан
     кал+N+SP+Ine+PxSg1: калсон
     кал+N+SP+Ela+PxSg1: калстон
     кал+N+SP+Ill+PxSg1: калзон
     кал+N+SP+Prl+PxSg1: калван
     кал+N+Sg+Nom+PxSg2: калце
     кал+N+Pl+Nom+PxSg2: калтне
     кал+N+Sg+Gen+PxSg2: калцень
     кал+N+Pl+Gen+PxSg2: калтнень
     кал+N+SP+Abl+PxSg2: калдот
     кал+N+SP+Abe+PxSg2: калфтомот
     кал+N+SP+Comp+PxSg2: калшкат
     кал+N+SP+Ine+PxSg2: калсот
     кал+N+SP+Ela+PxSg2: калстот
     кал+N+SP+Ill+PxSg2: калзт
     кал+N+SP+Prl+PxSg2: калват
     кал+N+Sg+Nom+PxSg3: калц
     кал+N+Pl+Nom+PxSg3: калнза
     кал+N+Sg+Gen+PxSg3: калнц
     кал+N+Pl+Gen+PxSg3: калнзон
     кал+N+Sg+Dat+PxSg3: калнцты
     кал+N+Pl+Dat+PxSg3: калнзонды
     кал+N+SP+Abl+PxSg3: калдонза
     кал+N+SP+Abe+PxSg3: калфтомонза
     кал+N+SP+Comp+PxSg3: калшканза
     кал+N+SP+Ine+PxSg3: калсонза
     кал+N+SP+Ela+PxSg3: калстонза
     кал+N+SP+Ill+PxSg3: калзонза
     кал+N+SP+Prl+PxSg3: калванза
     кал+N+SP+Nom+PxPl1: калньке
     кал+N+SP+Gen+PxPl1: калньконь
     кал+N+SP+Dat+PxPl1: калньконди
     кал+N+SP+Abl+PxPl1: калдонк
     кал+N+SP+Abe+PxPl1: калфтомонк
     кал+N+SP+Comp+PxPl1: калшканк
     кал+N+SP+Ine+PxPl1: калсонк
     кал+N+SP+Ela+PxPl1: калстонк
     кал+N+SP+Ill+PxPl1: калзонк
     кал+N+SP+Prl+PxPl1: калванк
     кал+N+SP+Nom+PxPl2: калнте
     кал+N+SP+Gen+PxPl2: калнтень
     кал+N+SP+Dat+PxPl2: калнтенди
     кал+N+SP+Abl+PxPl2: калдонт
     кал+N+SP+Abe+PxPl2: калфтомонт
     кал+N+SP+Comp+PxPl2: калшкант
     кал+N+SP+Ine+PxPl2: калсонт
     кал+N+SP+Ela+PxPl2: калстонт
     кал+N+SP+Ill+PxPl2: калзонт
     кал+N+SP+Prl+PxPl2: калвант
     кал+N+SP+Nom+PxPl3: калсна
     кал+N+SP+Gen+PxPl3: калснон
     кал+N+SP+Dat+PxPl3: калснонды
     кал+N+SP+Abl+PxPl3: калдост
     кал+N+SP+Abe+PxPl3: калфтомост
     кал+N+SP+Comp+PxPl3: калшкаст
     кал+N+SP+Ine+PxPl3: калсост
     кал+N+SP+Ela+PxPl3: калстост
     кал+N+SP+Ill+PxPl3: калзост
     кал+N+SP+Prl+PxPl3: калваст
     кал+N+Pl+Nom+Indef: калт
     кал+N+Sg+Nom+Def: калсь
     кал+N+Sg+Gen+Def: калть
     кал+N+Sg+Dat+Def: калти
     кал+N+Pl+Nom+Def: калтне
     кал+N+Pl+Gen+Def: калтнень
     кал+N+Pl+Dat+Def: калтненди    
     кал+N+Sg+Nom+Indef+Foc/вок: калвок
     кал+N+SP+Gen+Indef+Foc/вок: калньвок
     кал+N+SP+Abl+Indef+Foc/вок: калдовок
     кал+N+SP+Dat+Indef+Foc/вок: калндивок
     кал+N+SP+Abe+Indef+Foc/вок: калфтомовок
     кал+N+SP+Comp+Indef+Foc/вок: калшкавок
     кал+N+SP+Ine+Indef+Foc/вок: калсовок
     кал+N+SP+Ela+Indef+Foc/вок: калстовок
     кал+N+SP+Ill+Indef+Foc/вок: калсвок
     кал+N+SP+Prl+Indef+Foc/вок: калвавок
     кал+N+SP+Tra+Indef+Foc/вок: калксвок
     кал+N+Sg+Nom+PxSg1+Foc/вок: калзевок
     кал+N+Pl+Nom+PxSg1+Foc/вок: калневок
     кал+N+Sg+Gen+PxSg1+Foc/вок: калзеньвок
     кал+N+Pl+Gen+PxSg1+Foc/вок: калненьвок
     кал+N+Sg+Dat+PxSg1+Foc/вок: [калзендивок, калзтивок]
     кал+N+Pl+Dat+PxSg1+Foc/вок: калнендивок
     кал+N+SP+Abl+PxSg1+Foc/вок: калдонвок
     кал+N+SP+Abe+PxSg1+Foc/вок: калфтомонвок
     кал+N+SP+Comp+PxSg1+Foc/вок: калшканвок
     кал+N+SP+Ine+PxSg1+Foc/вок: калсонвок
     кал+N+SP+Ela+PxSg1+Foc/вок: калстонвок
     кал+N+SP+Ill+PxSg1+Foc/вок: калзонвок
     кал+N+SP+Prl+PxSg1+Foc/вок: калванвок
     кал+N+Sg+Nom+PxSg2+Foc/вок: калцевок
     кал+N+Pl+Nom+PxSg2+Foc/вок: калтневок
     кал+N+Sg+Gen+PxSg2+Foc/вок: калценьвок
     кал+N+Pl+Gen+PxSg2+Foc/вок: калтненьвок
     кал+N+SP+Abl+PxSg2+Foc/вок: калдотвок
     кал+N+SP+Abe+PxSg2+Foc/вок: калфтомотвок
     кал+N+SP+Comp+PxSg2+Foc/вок: калшкатвок
     кал+N+SP+Ine+PxSg2+Foc/вок: калсотвок
     кал+N+SP+Ela+PxSg2+Foc/вок: калстотвок
     кал+N+SP+Ill+PxSg2+Foc/вок: калзтвок
     кал+N+SP+Prl+PxSg2+Foc/вок: калватвок
     кал+N+Sg+Nom+PxSg3+Foc/вок: калцвок
     кал+N+Pl+Nom+PxSg3+Foc/вок: калнзовок
     кал+N+Sg+Gen+PxSg3+Foc/вок: калнцвок
     кал+N+Pl+Gen+PxSg3+Foc/вок: калнзонвок
     кал+N+Sg+Dat+PxSg3+Foc/вок: калнцтывок
     кал+N+Pl+Dat+PxSg3+Foc/вок: калнзондывок
     кал+N+SP+Abl+PxSg3+Foc/вок: калдонзовок
     кал+N+SP+Abe+PxSg3+Foc/вок: калфтомонзовок
     кал+N+SP+Comp+PxSg3+Foc/вок: калшканзовок
     кал+N+SP+Ine+PxSg3+Foc/вок: калсонзовок
     кал+N+SP+Ela+PxSg3+Foc/вок: калстонзовок
     кал+N+SP+Ill+PxSg3+Foc/вок: калзонзовок
     кал+N+SP+Prl+PxSg3+Foc/вок: калванзовок
     кал+N+SP+Nom+PxPl1+Foc/вок: калнькевок
     кал+N+SP+Gen+PxPl1+Foc/вок: калньконьвок
     кал+N+SP+Dat+PxPl1+Foc/вок: калнькондивок
     кал+N+SP+Abl+PxPl1+Foc/вок: калдонквок
     кал+N+SP+Abe+PxPl1+Foc/вок: калфтомонквок
     кал+N+SP+Comp+PxPl1+Foc/вок: калшканквок
     кал+N+SP+Ine+PxPl1+Foc/вок: калсонквок
     кал+N+SP+Ela+PxPl1+Foc/вок: калстонквок
     кал+N+SP+Ill+PxPl1+Foc/вок: калзонквок
     кал+N+SP+Prl+PxPl1+Foc/вок: калванквок
     кал+N+SP+Nom+PxPl2+Foc/вок: калнтевок
     кал+N+SP+Gen+PxPl2+Foc/вок: калнтеньвок
     кал+N+SP+Dat+PxPl2+Foc/вок: калнтендивок
     кал+N+SP+Abl+PxPl2+Foc/вок: калдонтвок
     кал+N+SP+Abe+PxPl2+Foc/вок: калфтомонтвок
     кал+N+SP+Comp+PxPl2+Foc/вок: калшкантвок
     кал+N+SP+Ine+PxPl2+Foc/вок: калсонтвок
     кал+N+SP+Ela+PxPl2+Foc/вок: калстонтвок
     кал+N+SP+Ill+PxPl2+Foc/вок: калзонтвок
     кал+N+SP+Prl+PxPl2+Foc/вок: калвантвок
     кал+N+SP+Nom+PxPl3+Foc/вок: калсновок
     кал+N+SP+Gen+PxPl3+Foc/вок: калснонвок
     кал+N+SP+Dat+PxPl3+Foc/вок: калснондывок
     кал+N+SP+Abl+PxPl3+Foc/вок: калдоствок
     кал+N+SP+Abe+PxPl3+Foc/вок: калфтомоствок
     кал+N+SP+Comp+PxPl3+Foc/вок: калшкаствок
     кал+N+SP+Ine+PxPl3+Foc/вок: калсоствок
     кал+N+SP+Ela+PxPl3+Foc/вок: калстоствок
     кал+N+SP+Ill+PxPl3+Foc/вок: калзоствок
     кал+N+SP+Prl+PxPl3+Foc/вок: калваствок
     кал+N+Pl+Nom+Indef+Foc/вок: калтвок
     кал+N+Sg+Nom+Def+Foc/вок: калсьвок
     кал+N+Sg+Gen+Def+Foc/вок: калтьвок
     кал+N+Sg+Dat+Def+Foc/вок: калтивок
     кал+N+Pl+Nom+Def+Foc/вок: калтневок
     кал+N+Pl+Gen+Def+Foc/вок: калтненьвок
     кал+N+Pl+Dat+Def+Foc/вок: калтнендивок
